臺灣板橋地方法院民事裁定　　　　　 100年度司家聲字第15號
聲　請　人　財政部國有財產局臺灣北區辦事處
法定代理人　陳文龍
上列聲請人因擔任被繼承人劉萬祥之遺產管理人聲請核定報酬，
本院裁定如下：
    主      文
聲請人得請求代為管理被繼承人劉萬祥遺產之報酬及墊付費用合
計為新台幣壹拾陸萬伍仟伍佰零柒元。
聲請程序費用由被繼承人劉萬祥之遺產負擔。
    理      由
一、本件聲請意旨略以：
（一）前經鈞院99年度司財管字第10號民事裁定選任聲請人為被
      繼承人劉萬祥之遺產管理人，並以99年度司家催字第274
      號民事裁定准對其債權人及受遺贈人為公示催告，於民國
      99年11月3 日刊報公告，期限至101 年5 月2 日（對債權
      人等）屆滿，而大陸地區繼承人聲明繼承期限於101 年4
      月19日屆滿。因法務部行政執行署板橋行政執行處91年度
      贈稅執特專字第3929號贈與稅執行事件，為參與分配之需
      ，特為此聲請。
（二）被繼承人劉萬祥遺有新北市土城區○○○段外冷水坑小段
      284-4 地號等7 筆土地，依最低拍賣價額25,382,000元計
      算，另聲請人管理本案遺產其間共墊付3,062 元（內含本
      件裁判費用1,000 元），是聲請人管理遺產期間之管理費
      用共計256,882 元，為此聲請酌定被繼承人劉萬祥之遺產
      管理人報酬等語。
二、按遺產管理人得請求報酬，其數額由親屬會議按其勞力及其
    與被繼承人之關係酌定之；被繼承人無親屬會議可資酌定報
    酬數額，遺產管理職務終結前，應依民法第1183條規定，聲
    請法院酌定報酬，其請求標準不得低於孳息收入部分10分之
    3 及遺產現值百分之一，財政部訂頒之「代管無人承認繼承
    遺產作業要點」第14點第3 項定有明文。經查：
（一）聲請人主張其前經本院99年度司財管字第10號民事裁定選
      任聲請人為被繼承人劉萬祥之遺產管理人，並以99年度司
      家催字第274 號民事裁定准對其債權人及受遺贈人為公示
      催告，此有聲請人提出上開民事裁定及報紙影本各1 件為
      證，雖聲請人依民法第1179條第1 項第3 款之公示催告期
      間尚未屆滿，即聲請本院酌定遺產管理人報酬，惟聲請人
      陳明被繼承人劉萬祥僅遺有新北市土城區○○○段外冷水
      坑小段284-4 地號等7 筆土地，該7 筆土地業經法務部行
      政執行署板橋行政執行處拍賣，並無其他遺產可供管理，
      有聲請人所提卷附之100 年3 月16日台財產北接字第1000
      006071號函在卷可參，是可認聲請人執行被繼承人劉萬祥
      之遺產管理人職務，已近終結之階段。
（二）復查，被繼承人劉萬祥遺有之上開7 筆不動產部分，最低
      拍賣價格合計為16,244,480元，此有財政部國有財產局臺
      灣北區辦事處100 年7 月4 日台財產北接字第1003001610
      號函及附件在卷可稽，是被繼承人之遺產現應值16,244,4
      80元。
（三）次按，聲請人因管理被繼承人劉萬祥遺產所墊付之費用合
      計為新台幣3,062 元（內含閱卷影印費、戶政規費、差旅
      費、公示催告裁判費、公示催告登報費、及本件聲請裁定
      程序費用1,000 元），此有聲請人所提出之代管被繼承人
      劉萬祥遺產管理費用計算明細表、支出憑證單據、收據等
      件影本在卷足憑。
（四）本件被繼承人劉萬祥無親屬會議可資酌定報酬數額，為此
      聲請人依民法第1183條之規定，按上開財政部訂頒「代管
      無人承認繼承遺產作業要點」之標準，依被繼承人遺產現
      值百分之一計算請求代管遺產之報酬即新台幣162,445 元
      （小數點以下四捨五入），以及墊付費用新台幣3,062 元
      ，合計共新台幣165,507 元。準此，聲請人聲請酌定遺產
      管理人報酬於165,507 元之範圍內，尚無不合，應予准許
      。
三、依非訟事件法第21條第2 項、民事訴訟法第78條、第95條，
    裁定如主文。
四、如對本裁定抗告，須於裁定送達後10日之不變期間內，向本
    院提出抗告狀，並繳納抗告費新臺幣1,000元。
中    華    民    國   100    年    7     月    13    日
                  家事法庭      司法事務官  游淑婷